【裁判字號】    97,裁,5176
【裁判日期】    971128
【裁判案由】    違反海關緝私條例
【裁判全文】
最  高  行  政  法  院  裁  定
                                      97年度裁字第5176號
上  訴  人  甲○○
被 上訴 人  財政部臺中關稅局
代  表  人  乙○
上列當事人間違反海關緝私條例事件，上訴人對於中華民國97年
8月7日臺中高等行政法院97年度訴更一字第8號判決，提起上訴
，本院裁定如下：
    主  文
上訴駁回。
上訴審訴訟費用由上訴人負擔。
    理  由
一、按對於高等行政法院判決之上訴，非以其違背法令為理由，
    不得為之，行政訴訟法第242條定有明文。依同法第243條第
    1項規定，判決不適用法規或適用不當者，為違背法令；而
    判決有同條第2項所列各款情形之一者，為當然違背法令。
    又提起上訴，應以上訴狀表明上訴理由，並應添具關於上訴
    理由之必要證據，復為同法第244條第1項第4款及第2項所明
    定。準此，當事人對於高等行政法院判決提起上訴，如以高
    等行政法院判決有行政訴訟法第243條第1項規定之不適用法
    規或適用不當為理由時，其上訴狀或理由書應有具體之指摘
    ，並揭示該法規之條項或其內容；若係成文法以外之法則，
    應揭示該法則之旨趣；倘為司法院解釋或本院之判例，則應
    揭示該判解之字號或其內容；如以高等行政法院判決有行政
    訴訟法第243條第2項所列各款情形為理由時，其上訴狀或理
    由書應揭示合於該條項各款之事實。上訴狀或理由書如未依
    此項方法表明，或其所表明者與上開法條規定不合時，即難
    認為已對高等行政法院判決之違背法令有具體之指摘，其上
    訴自難認為合法。
二、本件上訴人對於臺中高等行政法院97年度訴更一字第8號判
    決（下稱原判決）上訴，雖以：(一)上訴人與英德鑫貿易有限
    公司（下稱英德鑫公司）並無接觸，亦未簽訂任何契約文件
    ，更未在其與銘邦企業有限公司（下稱銘邦公司）間之契約
    書上，加註由英德鑫公司承接契約責任或由英德鑫公司辦理
    後續事宜，故上訴人與英德鑫公司間並無意思聯絡及行為分
    擔之可能。原判決徒以上訴人仍履行系爭契約書之應為行為
    為由，遽認其與英德鑫公司間有共同以不正當方法請求減稅
    云云，應有違法。(二)本件前經原審以民國94年3月16日93年
    度訴字第639號判決撤銷訴願決定及原處分（復查決定），
    則被上訴人之處分應已溯及失其效力，並非僅復查決定失其
    效力而已。是被上訴人及訴願決定機關依已被撤銷之處分，
    續為復查決定及訴願決定，當然違法。故被上訴人未再作成
    合法之處分並送達，即屬違法，基此瑕疵所作成之復查決定
    、訴願決定，亦非適法。原審未審究此一事實而為判決，不
    無違法。(三)上訴人係自海關進口後之第二順序之貨物持有人
    ，且是依契約所購得之所有權人，應與關稅法所要規範或課
    責之貨物持有人概念不同，故原判決引用海關緝私條例處罰
    上訴人，即有違法。(四)上訴人與銘邦公司談妥系爭車輛之價
    款中即已包括進口稅捐，此觀諸車輛訂購合約書背面之約定
    事項第1條即明。又系爭車輛之新領牌照登記書上特殊車種
    欄中並無記載，上訴人無從得知系爭車輛是否為殘障車種。
    原判決認定上訴人與英德鑫公司共同以不正當方法請求免稅
    云云，應屬違法。另上訴人之情況與其他違法之納稅義務人
    之情形不同，被上訴人未加區別，均處以相同罰鍰，而原判
    決未舉陳本件為何不能再減以1.5倍以下罰鍰，不無違法等
    語，為其論據。惟核其上訴狀所載內容，或係重述其在原審
    業經主張而為原判決摒棄不採之陳詞，或係就原審取捨證據
    、認定事實之職權行使事項，任加指摘違誤，或係就原審所
    為論斷或駁斥其主張之理由，泛言原判決違法，而未具體表
    明原判決究竟有如何合於不適用法規或適用不當、或有行政
    訴訟法第243條第2項所列各款之情形，尚難認為已對原判決
    之如何違背法令有具體之指摘。依首揭規定及說明，應認其
    上訴為不合法，應予駁回。
三、據上論結，本件上訴為不合法。依行政訴訟法第249條第1項
    前段、第104條、民事訴訟法第95條、第78條，裁定如主文
    。
中    華    民    國    97    年    11    月    28    日
                    最高行政法院第五庭
                        審判長法官  劉  鑫  楨
                              法官  帥  嘉  寶
                              法官  黃  淑  玲
                              法官  吳  慧  娟
                              法官  曹  瑞  卿
以  上  正  本  證  明  與  原  本  無  異
中    華    民    國    97    年    11    月    28    日
                              書記官  張  雅  琴


司法院資訊處製作；財團法人民間司法改革基金會備份。
